【裁判字號】    99,訴,1610
【裁判日期】    991130
【裁判案由】    返還寄託款
【裁判全文】
臺灣高雄地方法院民事判決              99年度訴字第1610號
原      告  謝順妹
訴訟代理人  康進益律師
被      告  謝滿妹
上列當事人間請求返還寄託款事件，本院於民國99年11月22日言
詞辯論終結，判決如下：
    主  文
被告應給付原告新臺幣貳萬元及自民國九十九年八月十三日起至
清償日止，按週年利率百分之五計算之利息。
原告其餘之訴駁回。
訴訟費用由被告負擔百分之三，餘由原告負擔。
本判決原告勝訴部分得假執行。
原告其餘假執行之聲請駁回。
    事實及理由
一、原告起訴主張：兩造為姊妹關係，民國81、82年間，伊因與
    前夫感情不佳時起爭執，為免日後年邁無依，遂自81年2 月
    11日起至82年10月8 日止共計17次，陸續交付共計新臺幣（
    下同）651,000 元之私房錢寄放在被告處，伊並為恐日期、
    金額因日久遺忘，乃於84年4 月22日依前所記載轉載於當日
    日曆紙背面上，嗣伊因已年屆63歲，謀生不易，請求被告返
    還寄託款，被告竟拒不返還，為此依消費寄託之法律關係提
    起本訴等語。並聲明：被告應給付原告651,000 元，及自起
    訴狀繕本送達翌日起至清償日止，按週年利率百分之5 計算
    之利息；並願供擔保，請准宣告假執行。
二、被告則以：伊與原告間雖偶有金錢往來，原告亦曾寄放2 次
    1 萬元（共計2 萬元) 在伊處，但均未逾1 個月，原告即已
    取回，伊並未保管原告之金錢，至原告提出之日曆紙，伊未
    曾見過，亦無伊簽名，伊否認其真正。原告之前曾向伊借用
    土地銀行建國分行之存簿，伊亦將存摺、印鑑交給原告自己
    使用，伊今年才去銀行註銷上開帳戶，不再讓原告使用等語
    ，資為抗辯。並聲明：駁回原告之訴。
三、兩造爭執與不爭執之事項：
  (一)不爭執事項：
    兩造為姊妹關係。
  (二)爭執事項：
    兩造間有無消費寄託關係存在？若有，其金額為何？
四、本院之判斷：
  (一)按當事人主張有利於己之事實者，就其事實有舉證之責任，
    民事訴訟法第277 條定有明文。次按當事人主張之事實，經
    他造於準備書狀內或言詞辯論時或在受命法官、受託法官前
    自認者，無庸舉證。又自認之撤銷，除別有規定外，以自認
    人能證明與事實不符或經他造同意者，始得為之，為民事訴
    訟法第279 條第1 項、第3 項所明文。
  (二)原告主張伊自81年2 月11日起至82年10月8 日止共計17次，
    陸續交付共計651,000 元之私房錢寄放在被告處乙節，固據
    原告提出其所登載之日曆紙為證，惟上開文書係屬原告片面
    製作，且被告復否認其真正，是尚難據以逕認原告所主張之
    上開事實為真正。
  (三)另原告雖提出其前夫林安雄與被告之夫陳玉明之電話錄音及
    其譯文，並請求傳喚證人陳玉明到庭為證，惟證人陳玉明於
    本院固不否認上開譯文內容確為其與林安雄之談話內容，但
    證稱：其不清楚原告有無將錢寄放在被告處，兩造間之事情
    其不清楚，其只記得曾有2 次原告拿錢請其轉交給被告，2
    次都是1 萬元，除了上開2 次以外，其並不知道有其他原告
    拿錢給被告的事情等語（見本院卷第47、48頁），核與被告
    所自承：原告曾寄放2 次金錢在伊處，2 次均是1 萬元，故
    就曾受託保管2 萬元部分伊承認，但不到1 個月就還了等語
    （見本院卷第50頁）相符，依被告前開陳述內容，被告就原
    告曾寄託存放2 萬元一節，業已自認。雖被告嗣改稱伊無法
    舉證業已清償上開寄託款，故伊就不要承認云云，然參酌上
    開證人陳玉明之證詞足認被告上開自認事實應屬真正，且被
    告復未提出任何證據證明其自認曾受原告寄託2 萬元與事實
    不符，以撤銷前開自認，此節所辯，自無可採，則原告就其
    主張被告曾受其寄託款項2 萬元之部分事實，即無庸舉證，
    本院應以之為裁判基礎。
  (四)又被告雖辯稱上開款項業已返還於原告，然原告否認被告有
    返還上開寄託款項之事實（見本院卷第50頁），而被告又無
    法舉證證明上開受寄託之款項業已返還原告，則原告依消費
    寄託之法律關係請求被告返還上開2 萬元部分，為有理由，
    應予准許。至原告主張除上開款項外，伊尚有另寄放631,00
    0 元於被告處，則為被告所否認，而原告復未能舉證以實其
    說，則原告主張被告另有受寄託631,000 元部分，本院自難
    憑採。
五、綜上所述，原告請求被告給付2 萬元及自起訴狀繕本送達翌
    日即99年8 月13日起至清償日止按週年利率百分之5 計算之
    利息，為有理由，應予准許，逾此範圍，為無理由，應予駁
    回。又本件原告陳明願供擔保以代釋明，聲請宣告假執行，
    然就其勝訴部分，依民事訴訟法第389 條第1 項第5 款規定
    ，為所命給付之金額未逾50萬元之判決，爰依職權宣告假執
    行。至原告敗訴部分，其假執行之聲請，已失所附麗，應併
    予駁回。
六、本件事證已臻明確，兩造其餘陳述及攻擊防禦方法，經本院
    斟酌後認均不影響本判決之結果，爰不再逐一詳予論述，附
    此敘明。
據上論結，本件原告之訴一部有理由，一部無理由，依民事訴訟
法第389 條第1 項第5 款、第79條，判決如主文。
中    華    民    國    99    年    11    月    30    日
                  民事第六庭    法  官  曾子珍
以上正本係照原本作成。
如對本判決上訴，須於判決送達後20日內向本院提出上訴狀（須
附繕本）。如委任律師提起上訴者，應一併繳納上訴審裁判費。
中    華    民    國    99    年    11    月    30    日
                                書記官  何慧娟

司法院資訊處製作；財團法人民間司法改革基金會備份。
